臺灣雲林地方法院民事判決　九十二年度訴字第二六五號
　　原　　　告　癸○○
　　原　　　告　壬○○
　　原　　　告　丁○○
　　原　　　告　戊○○
　　原　　　告　丙○○
　　原　　　告　己○○○
　　原　　　告　子○○
　　原　　　告　丑○○
　　原　　　告　寅○○
　　原　　　告　卯○○
　　原　　　告　未○○
　　原　　　告　辰○○
　　原　　　告　巳○○
　　原　　　告　庚○○
　　兼右十四人共同
　　訴訟代理人　辛○○　　住台北市○○○路○段一九一巷四號四樓
　　複　代理人　庚○○　　住雲.
　　被　　　告　申○○　　住雲.
　　被　　　告　酉○○　　住雲.
　　被　　　告　甲○○　　住雲.
　　右　一　人　許尤娜　　住雲.
　　訴訟代理人
　　被　　　告　午○○　　住雲.
　　被　　　告　乙○○　　住雲.
右當事人間請求排除侵害等事件，於民國九十三年二月十一日辯論終結，本院判決如
左：
    主    文
被告申○○、酉○○應給付原告新台幣陸萬零伍佰柒拾參元，及自民國九十三年二月
十二日起至清償日止，按週年利率百分之五計算之利息；並自民國九十三年二月十二
日起至拆屋還地之日止，按年給付原告新台幣壹萬玖仟貳佰肆拾貳元。
被告申○○、酉○○應給付原告新台幣貳萬參仟柒佰貳拾玖元，及自民國九十三年二
月十二日起至清償日止，按週年利率百分之五計算之利息；並自民國九十三年二月十
二日起至拆屋還地之日止，按年給付原告新台幣柒仟伍佰參拾捌元。
被告甲○○、乙○○、午○○應給付原告新台幣壹萬參仟貳佰貳拾壹元，及自民國九
十三年二月十二日起至清償日止，按週年利率百分之五計算之利息；並自民國九十三
年二月十二日起至拆屋還地之日止，按年給付原告新台幣肆仟貳佰元。
前三項給付金額由原告按應有部分即原告癸○○、壬○○、辛○○各六分之一；丁○○、戊○○、丙○○各十八分之一；未○○、辰○○、巳○○、庚○○各二十四分之
一；己○○○、子○○、丑○○、寅○○、卯○○各三十分之一之比例分配。
原告其餘之訴駁回。
訴訟費用由被告申○○、酉○○負擔十分三；甲○○、乙○○、午○○負擔十分之一
，餘由原告負擔。
    事    實
甲、原告方面：
一、聲明：
(一)、被告申○○、酉○○應給付原告新台幣（下同）八萬八千八百元，及自九十二年
    十一月二十一日起，至交還雲林縣土庫鎮○○段六○六號土地之日止，每月給付
    支付原告二千四百元。
(二)、被告申○○、酉○○應給付原告二十二萬六千四百四十元，及自九十二年十一月
    二十一日起，至交還雲林縣土庫鎮○○段五四四號土地之日止，每月給付原告六
    千一百二十元。
(三)、被告甲○○、午○○、乙○○應給付原告二十九萬三千零四十元，及自九十二年
    十一月二十一日起，至交還雲林縣土庫鎮○○段五二一號土地之日止，每月給付
    原告七千九百二十元。
(四)、前三項給付，由原告按土地應有部份比例分配，即癸○○、壬○○、辛○○等三
    人各六分之一，丁○○、戊○○、丙○○三人各十八分之一，未○○、辰○○、
    巳○○、庚○○等四人各二十四分之一，己○○○、子○○、丑○○、寅○○、
    卯○○五人各三十分之一。
(五)、訴訟費用由被告負擔。
二、陳述：
(一)、本案被告申○○兄弟、甲○○兄弟與本案原告辛○○等人，以及其他人等合計八
    十二人，原共有雲林縣土庫鎮○○段三十九番地，該地於民國六十六年經都市計
    劃逕行分割為五一五、五二二、五三Ｏ、六Ｏ六等四筆建地，及五二一、五二九
    、五四四等三筆八米道路預定地。該五一五、五二二、五三Ｏ、六Ｏ六號建地部
    份，嗣經台南高分院於八十九年十月二十日判決分割確定，本件原告辛○○等十
    五人分得五一五─二、五二二─一二、五二二─二二、五三○─五及六○六地號
    之全部；申○○、酉○○兄地分得五三○─三及五三○─一二，甲○○、午○○
    、乙○○兄弟與其他十三人共同分得五一五─一及五二二─二。
(二)、被告在六Ｏ六地號上除建築物佔用面積四十九平方公尺外，另用圍牆加裝鐵門圍
    做庭院之六Ｏ六地號空地面積約有三十一平方公尺，合計為八十平方公尺。（見
    九十二年十一月四日準備書狀附件第三頁圖示塗黃色區域乙部份、地政人員亦有
    註明『虛線表示圍牆』）。天下沒有白吃的午餐，基於使用者付費原則，被告佔
    用原告之土地，地價稅由原告繳納，被告理當賠償原告土地租金損失。但被告卻
    存心佔他人便宜，拖延時日不肯拆屋還地。依前述理由，被告應賠償原告六Ｏ六
    地號土地租金損失新台幣八萬八千八百元整。計算式為：
    （每平方公尺每月以新台幣三十元計算，30元X80平方公尺X39個月=88,800元）
    公告現值每平方公尺八千三百元，若以法定利率百分之五計算，每平方公尺每月
    租金可達三十四元六角。
(二)、被告申○○、酉○○兄弟另外佔用原告辛○○等十五人與其他六十幾人所共有位
    於雲林縣土庫鎮○○段五四四地號「道路預定地」，面積四百零八平方公尺，其
    中原告辛○○等十五人土地所有權持份合計佔四分之一，即一百零二平方公尺。
    被告應賠償原告土地租金損失，每平方公尺每月以新台幣六十元計算，自八十九
    年十月二十日土地判決分割日起至拆屋還地之日止（假設為九十二年十一月二十
    日），合計為二十二萬六千四百四十元。其計算式為：
    （60元x102平方公尺X37 個月=226,440元）
    至於以每平方公尺六十元計算之理由，則如陳述(四)所示。
(三)、被告甲○○、午○○、乙○○兄弟佔用原告辛○○等十五人與其他六十幾人所共
    有位於雲林縣土庫鎮○○段五二一地號「道路預定地」，面積五百二十八平方公
    尺，其中原告辛○○等十五人土地所有權應有部份合計佔四分之一，應有部份面
    積共一百三十二平方公尺，。被告應賠償原告土地租金損失，每平方公尺每月以
    新台幣六十元計算，自八十九年十月二十日土地判決分割日起至拆屋還地之日止
    ，假設為九十二年十一月二十日，合計為新台幣二十九萬三千四十元，其計算式
    為：
     （60元 x132 平方公尺x37個月=293,040元）
    至於以每平方公尺六十元計算之理由，則如陳述(五)所示。
(四)、因被告申○○、酉○○佔用八米道路預定地致使周邊土地無法拆除改建，影響居
    住環境品質影響土地價值，且居住於五四四地號以東數戶人家繼續利用六Ｏ六地
    號一百多平方公尺既成巷道做為出入通路，此一部份對原告所生損失理當由被告
    酉○○兄弟賠償。被告如果拆除五四四地號上建物拆屋讓路，原告即可廢除該即
    成巷道收回使用。因此原告除請求每平方公尺每月新台幣三十元租金損失以外，
    另求償周邊土地遭受不利影響之損害賠償，因此請求加倍至每平方公尺每月賠償
    新台幣六十元。因為原告六Ｏ六地號接觸五四四地號，致整面土地受到影響，依
    前述理由，被告應賠償原告五四四地號土地租金損失及周邊土地價值損失合計為
    新台幣二十二萬六千四百四十元整。其計算式為：
    （60元x102平方公尺X37個月=226,440元）
(五)、被告甲○○、午○○、乙○○兄弟繼續佔用五二一地號土地，應賠償原告土地租
    金損失及其他損害之理由：被告甲○○、午○○、乙○○兄弟兄弟之建物（詳如
    附件第四頁圖示塗藍色部份），佔用五二一地號面積雖只有一○八平方公尺，但
    因其建物將五二一地號截斷封死，五二一地號成為甲○○兄弟獨家做為庭院、側
    院及出入通道使用，（請詳閱附件第四頁圖示塗黃色區域及附件第六頁照片）。
    因甲○○兄弟拒絕拆屋讓路，導致其他土地共有人全部不能利用五二一地號作為
    通路使用，以致周邊土地分割後房屋未能拆除改建。因此，被告理應對原告辛○○等十五人持份面積合佔四分之一即一三二平方公尺支付土地租金。因被告佔用
    八米道路預定地致使周邊土地無法拆除改建，影響居住環境品質影響土地價值，
    因此原告除請求每平方公尺每月新台幣三十元租金損失以外，另求償周邊土地遭
    受不利影響之損害賠償，因此請求加倍至每平方公尺每月賠償六十元。(原告除
    五一五─二、五二二─一二受到影響以外，另外原告於五二一地號以東之五一
    八、五二四地號一千多平方公尺土地亦遭受影響，依前述理由，被告應賠償原告
    五二一地號土地租金損失及周邊土地價值損失合計為新台幣二十九萬三千零四十
    元整。(60元x132平方公尺X37個月=293,040元)。
三、證據：提出台灣高等法院台南分院八十七年度上字第二七號分割共有物事件民事
    判決、辛○○致申○○存證信函、原告向雲林縣政府提出陳情書、李榮吉戶籍謄
    本、分割遺產協議書、地價謄本各一件（以上均為影本）、及土地登記簿謄本、
    相片各三件為證。並聲請勘驗現場及測量。
乙、被告申○○、酉○○方面：
一、聲明：駁回原告之訴。
二、陳述：
(一)、原告狀稱被告占用共有部分之土地，除請求每平方公尺每月三十元租金損失以外
    ，另求償週邊土地遭受不利影響之損害賠償，因此請求加倍至每平方公尺每月賠
    償六十元云云，顯然無據。其請求根據為何？其基礎計算均未述明，每平方公尺
    三十元，及加倍至六十元，尚無法律依據。
(二)、被告占用之房屋均有合法使用之權源，並依法繳納稅金，殊不知原告所陳無權占
    有理由何在？況被告等共有作為道路用之土地，原即作為道路使用，與原告何涉
    ，其主張損失其所有權之使用，並未就法理上及因果關聯性作詳細載明，亦有理
    由未被之處。而既作道路之用顯見原告本籍無任何損失，原告據此請求，於法無
    據。
(三)、被告占用房地，均經其他共有人同意建築，至政府徵收為止，顯見原告動輒以其
    他共有人未同意及請求交付置辯，亦有不實。
三、證據：提出原三十九番地土地部分共有人同意書影本為證。
丙：被告甲○○、午○○、乙○○方面：
一、聲明：駁回原告之訴。
二、陳述：
(一)、原告狀稱被告兄弟建物占用五二一地號，截斷封死成為庭院，側院及出入通道使
    用占用共有部分之土地，原告狀稱被告占用共有部分之土地，除請求每平方公尺
    每月三十元租金損失以外，另求償週邊土地遭受不利影響之損害賠償，因此請求
    加倍至每平方公尺每月賠償六十元云云，顯然無據。其請求根據為何？其基礎計
    算均未述明，每平方公尺三十元，及加倍至六十元，尚無法律依據。
(二)、被告占用之房屋均有合法使用之權源，並依法繳納稅金，殊不知原告所陳無權占
    有理由何在？況被告等共有作為道路用之土地，原即作為道路使用，與原告何涉
    ，其主張損失其所有權之使用，並未就法理上及因果關聯性作詳細載明，亦有理
    由未被之處。而既作道路之用顯見原告本籍無任何損失，原告據此請求，於法無
    據。
(三)、各共有人，按其應有部分，對共有物之全部，有使用收益之權。民法第八百十八
    條定有明文。被告世居於五二一號土地上，其建築物現狀乃自五十二年興建至今
    ，爾後六十二年間雖經土庫鎮都市○○○○道路預定用地，然該建物並未逾越五
    二一地號應有部分四分之一之權利範圍。若被告成立侵權行為與不當得利，其請
    求權已經時效消滅。
(四)、原告之自有地與系爭五二一地號間，並無共有關係，原告因何種法律上之原因或
    事實，致造成袋形地？實非被告等之權利所得以窺究。
(五)、事實上，原告所屬之自有地，若由與被告共有之五二一號土地通行至公路（即成
    功路），有數十公尺之遠，且該五二一號土地為都市計劃預定用地，並非既成道
    路，對被告於該地所擁有建物之使用、收益權，亦造成不可回復之損害，從原告
    所得之利益與被告所受損害，顯不相當，原告權利之濫用，顯而易見。
(六)、被告甲○○等三人，與同段五一五地號全體共有人，對該五二一號土地擁有四分
    之一（即一三二平方公尺）之使用權，而據地政機關複丈成果圖，實際上建物面
    積僅一○八平方公尺，並未逾越四分之一。
三、證據：提出原三十九番地土地部分共有人同意書影本為證。
    理    由
一、本件原告起訴主張：
(一)、本案被告申○○兄弟、甲○○兄弟與本案原告辛○○等人，以及其他人等合計八
    十二人，原共有雲林縣土庫鎮○○段三十九番地，該地於六十六年經都市計劃逕
    行分割為五一五、五二二、五三Ｏ、六Ｏ六等四筆建地，及五二一、五二九、五
    四四等三筆八米道路預定地。該五一五、五二二、五三Ｏ、六Ｏ六號建地部份，
    嗣經台南高分院於八十九年十月二十日判決分割，本件原告辛○○等十五人分得
    五一五─二、五二二─一二、五二二─二二、五三○─五及六○六地號之全部；
    申○○、酉○○兄地分得五三○─三及五三○─一二，甲○○、午○○、乙○○
    兄弟與其他十三人共同分得五一五─一及五二二─二。
(二)、而被告申○○、酉○○有建物坐落在六Ｏ六號及五四四號土地上，其建物部分及
    圍牆內使用部分，如附圖(一)所示，佔用六○六號部分計有：Ｊ部分二平方公尺、
    Ｋ部分十三平方公尺、Ｌ部分三十四平方公尺，及圍牆內當作庭院使用之空地面
    積三十四平方公尺（原告指請求依三十一平方公尺計算），合計為八十平方公尺
    ；占用五四四號土地部分計有：Ｊ部分一○三平方公尺、Ｋ部分二十三平方公尺
    、Ｌ部分二平方公尺，及圍牆內當作庭院使用之空地面積二十一平方公尺。
(三)、被告甲○○、乙○○、午○○則有建物坐落在五二一號土地上，其位置面積如附
    圖(二)所示，計有：Ａ部分面積二十四平方公尺、Ｂ部分面積三平方公尺、Ｃ部分
    面積二十九平方公尺、Ｈ部分面積十二平方公尺、Ｉ部分四十平方公尺。
(四)、請求之依據及金額：
１、被告應賠償原告六Ｏ六地號土地租金損失新台幣八萬八千八百元整。計算式為：
   （每平方公尺每月以新台幣三十元計算，30元X80平方公尺X39個月=88,800元）公
    告現值每平方公尺八千三百元，若以法定利率百分之五計算，每平方公尺每月租
    金可達三十四元六角。
２、被告申○○、酉○○兄弟另外佔用原告辛○○等十五人與其他六十幾人所共有位
    於雲林縣土庫鎮○○段五四四地號「道路預定地」，面積四百零八平方公尺，其
    中原告辛○○等十五人土地所有權持份合計佔四分之一，即一百零二平方公尺。
    被告應賠償原告土地租金損失，每平方公尺每月以新台幣六十元計算，自八十九
    年十月二十日土地判決分割日起至拆屋還地之日止（假設為九十二年十一月二十
    日），合計為二十二萬六千四百四十元。其計算式為：（60元x102平方公尺X37
    個月=226,440元）。
３、被告甲○○、午○○、乙○○兄弟佔用原告辛○○等十五人與其他六十幾人所共
    有位於雲林縣土庫鎮○○段五二一地號「道路預定地」，面積五百二十八平方公
    尺，其中原告辛○○等十五人土地所有權應有部份合計佔四分之一，應有部份面
    積共一百三十二平方公尺，。被告應賠償原告土地租金損失，每平方公尺每月以
    新台幣六十元計算，自八十九年十月二十日土地判決分割日起至拆屋還地之日止
    ，假設為九十二年十一月二十日，合計為新台幣二十九萬三千四十元，其計算式
    為：
     （60元 x132 平方公尺x37個月=293,040元）
(五)、因被告佔用八米道路預定地致使周邊土地無法拆除改建，影響居住環境品質影響
    土地價值，因此原告除請求每平方公尺每月新台幣三十元租金損失以外，另求償
    周邊土地遭受不利影響之損害賠償，因此請求加倍至每平方公尺每月賠償新台幣
    六十元等語。
二、被告申○○、酉○○則以：原告狀稱被告占用共有部分之土地，除請求每平方公
    尺每月三十元租金損失以外，另求償週邊土地遭受不利影響之損害賠償，因此請
    求加倍至每平方公尺每月賠償六十元，顯然無據。況被告占用之房屋均有合法使
    用之權源，並依法繳納稅金，並非無權占有；另被告甲○○、乙○○、午○○則
    以：被告占用之房屋均有合法使用之權源，並依法繳納稅金，殊不知原告所陳無
    權占有理由何在？況被告等共有作為道路用之土地，原即作為道路使用，與原告
    何涉，其主張損失其所有權之使用，並未就法理上及因果關聯性作詳細載明，亦
    有理由未備之處。而既作道路之用顯見原告本籍無任何損失，原告據此請求，於
    法無據。且各共有人，按其應有部分，對共有物之全部，有使用收益之權。民法
    第八百十八條定有明文。被告世居於五二一號土地上，其建築物現狀乃自五十二
    年興建至今，爾後六十二年間雖經土庫鎮都市○○○○道路預定用地，然該建物
    並未逾越五二一地號應有部分四分之一之權利範圍各等語置辯。
三、查原告所主張被告申○○兄弟、甲○○兄弟與本案原告辛○○等人，以及其他人
    等合計八十二人，原共有雲林縣土庫鎮○○段三十九番地，該地於六十六年經都
    市計劃逕行分割為五一五、五二二、五三Ｏ、六Ｏ六等四筆建地，及五二一、五
    二九、五四四等三筆八米道路預定地。該五一五、五二二、五三Ｏ、六Ｏ六號建
    地部份，嗣經台南高分院於八十九年十月二十日判決分割，本件原告辛○○等十
    五人分得五一五─二、五二二─一二、五二二─二二、五三○─五及六○六地號
    之全部；申○○、酉○○兄地分得五三○─三及五三○─一二，甲○○、午○○
    、乙○○兄弟與其他十三人共同分得五一五─一及五二二─二。及被告等人分別
    占用如附圖(一)、附圖(二)所示之土地等情，為被告所不爭執，復據原告提出上開分
    割共有物判決、各該筆土地登記簿謄本及雲林縣虎尾地政事務所土地複丈成果圖
    足按，應堪信為真實，因此本件所應審究者厥為：原告在法律上可否請求被告給
    付相當租金之損害？如果可以，其請求權之範圍如何？
四、按民法第八百十八條所定各共有人按其應有部分，對於共有物之全部有使用收益
    之權，係指各共有人得就共有物全部，於無害他共有人之權利限度內，可按其應
    有部分行使用收益權而言。故共有人如逾越其應有部分之範圍使用收益時，即係
    超越其權利範圍而為使用收益，其所受超過利益，要難謂非不當得利。（五十五
    年台上字第一九四九號判例參照）兩造與其他共有人仍然共有系爭五四四、五二
    一號土地部分，被告申○○、酉○○占用五四四號土地之面積，減去其應有部分
    面積，即為超占面積；被告甲○○、乙○○、午○○占用五二一號土地之面積，
    減去其應有部分之面積，即為超占面積，然對原告而言，其所受之損害僅為其應
    有部分共計四分之一而已。至於六○六號土地部分，自台灣高等法院台南分院八
    十七年度上字第二七號分割共有物事件於八十九年十二月十八日判決確定（原告
    誤為八十九年十月二十日確定），自該判決確定後，原告取得六○六號土地所有
    權全部。原告就五四四、五二一號土地部分，均以各筆土地面積全部之四分之一
    ，作為請求基準，於法無據，合先敘明。
五、又關於請求相當於租金的損害金部分，原告主張依民法第一百七十九條不當得利
    及同法第一百八十四條侵權行為之規定為請求，是屬於請求權選擇的合併，法院
    只要認為其中之一為有理由，即可為原告勝訴之判決，參諸最高法院六十一年度
    台上字第一六九五號判例意旨：「依不當得利之法則請求返還不當得利，以無法
    律上之原因而受利益，致他人受有損害為其要件，故其得請求返還之範圍，應以
    對方所受之利益為度，非以請求人所受損害若干為準，無權占有他人土地，可能
    獲得相當於租金之利益為社會通常之觀念，是被上訴人抗辯其占有系爭土地所得
    之利益，僅相當於法定最高限額租金之數額，尚屬可採。」故原告主張依不當得
    利之規定為本件請求，固無不合，但應以不逾法定最高限額租金之數額為度。又
    依土地法第九十七條規定: 城市地方房屋之租金，以不超過土地及其建築物申報
    總價年息百分之十為限。前開規定，於租用基地建築房屋準用之，復為土地法第
    一百零五條所明定，故於租用基地建築房屋之情形，其每年之租金即不得超過申
    報地價年息百分之十。本院衡酌系爭土地所在並非繁華的城市，但此種地理位置
    上的差異，已反映在上開土地之公告現值或申報地價中，又土地之公告現值或申
    報地價與市價常有相當大的差距，為一般人所周知，故於核定相當於租金之損害
    金時，如再按法定限額給予打折，對土地所有人恐有不公，因此認為以按申報地
    價年息百分之十核計為適當。
六、查本件原告請求相當於租金的損害金係自上開分割共有物判決確定以後，即八十
    九年十二月十九日以後起算，並以被告申○○、酉○○所占用五四四號土地，及
    被告甲○○、乙○○、午○○所占用五二一號土地之公告現值均為每平方公尺七
    千七百元，依法定利率每年百分之五計算，每平方公尺每月租金為新台幣三十二
    元；及對於被告申○○、酉○○所占用六○六號土地之公告現值每平方公尺八千
    三百元計算（每平方公尺每月租金超過三十元），原告雖僅主張按每平方公尺每
    月新台幣三十元，乘以被告申○○、酉○○占用六○六號土地之面積（包括被圈
    圍占用的空地，計請求八十平方公尺）而得出請求之金額；至於五四四、五二一
    號土地部分，則係以五四四號土地全部面積四○八平方公尺之四分之一即一○二
    平方公尺、五二一號土地全部面積五二八平方公尺之四分之一即一三三平方公尺
    ，其請求在前述按申報地價年息百分之十計算的額度部分，應予准許，對超過部
    分則予駁回。
七、原告各項請求權之範圍如下：
(一)、對於被告申○○、酉○○所占用六○六號土地部分：
    查六○六號土地於八十九年七月之申報地價為二千四百零五元三角，有地價謄本
    附卷可稽，原告請求被告占用部分面積為八十平方公尺，總價為十九萬二千四百
    二十四元，租金依年息百分之十計算，每年為一萬九千二百四十二元，本件於九
    十三年二月十一日辯論終結，自前分割共有物判決確定日即八十九年十二月十九
    日，至辯論終結日，為三年又五十四日，已發生相當租金之損害為六萬零五百七
    十三元，原告並請求至清償日止，按年息百分之五計算之利息。暨自九十三年二
    月十二日起，至拆屋還地之日止，按年給付原告相當租金之損害一萬九千二百四
    十二元，為有理由，應予准許。
(二)、對於被告申○○、酉○○所占用五四四號土地部分：
    查五四四號土地，原告於八十九年七月之申報地價為二千二百四十元，有土地登
    記謄本記載可據，而該筆土地面積為四○八平方公尺，被告申○○、酉○○之應
    有部分各為七二○○分之一二七，二人應有部分面積共為一四．三九平方公尺，
    其占用五四四號土地部分計有：Ｊ部分一○三平方公尺、Ｋ部分二十三平方公尺
    、Ｌ部分二平方公尺，及圍牆內當作庭院使用之空地面積二十一平方公尺，共為
    一四九平方公尺。則其超占部分為一三四．六一平方公尺，而原告只能請求其應
    有部分四分之一，即三三．六五平方公尺，其土地價值為七萬五千三百七十六元
    ，租金依年息百分之十計算，每年租金七千五百三十八元（四捨五入），自前分
    割共有物判決確定日即八十九年十二月十九日，至辯論終結日，為三年又五十四
    日，已發生相當租金之損害為二萬三千七百二十九元，原告並請求至清償日止，
    按年息百分之五計算之利息。暨自九十三年二月十二日起，至拆屋還地之日止，
    按年給付原告相當租金之損害七千五百三十八元，為有理由，應予准許。
(三)、對於被告甲○○、乙○○、午○○所占用五二一號土地部分：
    次查五二一號土地，原告於八十九年七月之申報地價為二千二百四十元，有土地
    登記謄本記載可據，而該筆土地面積為五二八平方公尺，被告甲○○、乙○○之
    應有部份均為一二八之三、午○○之應有部分為一二八分之二，三人應有部分面
    積共為三十三平方公尺，而其占用五二一號土地部分如附圖(二)所示，計有：Ａ部
    分面積二十四平方公尺、Ｂ部分面積三平方公尺、Ｃ部分面積二十九平方公尺、
    Ｈ部分面積十二平方公尺、Ｉ部分四十平方公尺，共計一○八平方公尺，超占部
    分為七十五平方公尺，而原告只能請求其應有部分四分之一，即一八．七五平方
    公尺，其土地價值為四萬二千元，租金依年息百分之十計算，每年租金四千二百
    元，自前案分割共有物判決確定日即八十九年十二月十九日，至辯論終結日，為
    三年又五十四日，已發生相當租金之損害為一萬三千二百二十一元，原告並請求
    至清償日止，按年息百分之五計算之利息。暨自九十三年二月十二日起，至拆屋
    還地之日止，按年給付原告相當租金之損害四千二百元，為有理由，應予准許。
(四)、上開准許部分之金額，應由原告按應有部分比例分配之，至於原告超過部分之請
    求，則於法無據，應予駁回。
八、兩造其餘主張及所提證據與本院上開論斷無涉或無違，不予贅述。
九、據上論結，原告之訴為一部分有理由，一部分無理由，併依民事訴訟法第七十九
    條、第八十五條第一項判決如主文。
中　　　華　　　民　　　國　　九十三　　年  　　三　  　月　　　三　　　日
                                        臺灣雲林地方法院民事庭
~B法　　　官　蕭守田
右為正本係照原本作成
如對本判決上訴須於判決送達後二十日內向本院提出上訴狀。（須附繕本）
中　　　華　　　民　　　國　　九十三　　年　　  三  　　月　　　三　　　日
~B法院書記官　詹培煌
關於六○六號土地部分之計算式：
被告申○○、酉○○占用八十平方公尺，依申報地價二千四百零五元三角計算為：
2405.3×80＝192424
以每年百分之十作為租金，為每年一萬九千二百四十二元。
已發生三年又五十四日之租金損害為六萬零五百七十三元，其計算式：
（19242×3）＋（19242×54÷365）＝60573（四捨五入）
關於五四四號土地部分之計算式：
被告申○○、酉○○超占一三四點六一平方公尺，原告之應有部分僅為四分之一，即
三三點六五平方公尺，依申報地價二千二百四十元計算為：
2240×33.65＝75376
以每年百分之十作為租金，為每年七千五百三十八元。
已發生三年又五十四日之租金損害為二萬三千七百二十九元，其計算式：
（7538×3）＋（7538×54÷365）＝23729（四捨五入）
關於五二一號土地部分之計算式：
被告甲○○、乙○○、午○○超占七十五平方公尺，原告之應有部分僅為四分之一，
即一八點七五平方公尺，依申報地價二千二百四十元計算為：
2240×18.75＝ 42000
以每年百分之十作為租金，為每年四千二百元。
已發生三年又五十四日之租金損害為一萬三千二百二十一元，其計算式：
（4200×3）＋（4200×54÷365）＝13221（四捨五入）
